【裁判字號】    89,交易,366
【裁判日期】    900131
【裁判案由】    過失致死等
【裁判全文】
臺灣嘉義地方法院刑事判決                        八十九年度交易字第三六六號
    公  訴  人  臺灣嘉義地方法院檢察署檢察官
    被      告  甲○○
右列被告因過失致死等案件，經檢察官提起公訴 (八十九年度偵字第六八○四號、六
八九二號)，本院判決如左：
    主  文
甲○○服用酒類，不能安全駕駛動力交通工具而駕駛，處有期徒刑伍月；又因過失致
人於死，處有期徒刑拾月；應執行有期徒刑壹年貳月；緩刑肆年。
    事  實
一、甲○○於民國八十九年十一月十七日凌晨三時十分許，明知飲酒後（酒精濃度經
    測試為０．六六ＭＧ＼Ｌ）不能安全駕駛動力交通工具而仍駕駛其車號三Ｇ─五
    四六九號自小客車，並搭載陳春美、吳順達、乙○○三人，沿嘉義縣水上鄉柳新
    村往嘉義市南向北方向行駛，途經嘉義縣水上鄉柳林村四十九之五號前時，應注
    意在上開路段行車速度不得超過時速四十公里，且應隨時注意車前狀況，以防止
    發生危險事故。而依當時情形，又無不能注意之情事，竟疏於注意貿然以時速八
    十公里左右之速度疾駛，終因不勝酒力致車輛失控撞及路旁丁萬居住宅之鐵捲門
    、謝高樹之雞籠等物，造成車上乘客吳順達受有胸部挫傷、心包膜積血等傷害，
    經送往嘉義市榮民醫院救治，仍於同日凌晨七時四十五分許不治死亡。
二、案經臺灣嘉義地方法院檢察署檢察官自動檢舉（過失致死部分）及嘉義縣警察局
    水上分局報告臺灣嘉義地方法院檢察署檢察官偵查起訴。
    理  由
一、右揭公共危險及過失致死等事實，業據被告甲○○坦承不諱，且經證人乙○○、
    陳春美、丁萬居、謝高樹於警訊時證述甚詳，復有道路交通事故調查報告表（相
    驗卷第三頁）、酒精濃度測定值粘貼表（警卷第七頁）及現場照片六張（相驗卷
    第十三頁至十五頁）、嘉義縣舉發違反道路交通管理事件通知單（警卷第九頁）
    、刑法第一百八十五條之三案件測試觀察紀錄表各一份、被害報告單二紙附卷可
    稽，另被害人吳順達確因本件車禍受傷不治死亡，此有嘉義榮民醫院診斷證明書
    一份在卷可查（相驗卷第四頁）、亦經臺灣嘉義地方法院檢察署檢察官督同檢驗
    員相驗屬實，製有勘驗筆錄、相驗屍體證明書、驗斷書各一份及相驗照片十四張
    附卷可憑（相驗卷第十六至卅七頁），且依前述道路交通事故調查報告表之現場
    圖及照片所示，肇事地點為嘉義縣水上鄉柳林村四九之五號證人丁萬居住處，被
    告所駕駛車輛現場煞車痕自開始轉彎處至停止處達三十七公尺，停於證人丁萬居
    上開住處前，被害人吳順達係座於肇事車輛左後座，被告所駕車輛右側撞擊鐵捲
    門。依此現場及車損狀況，可知係因被告於轉彎處車速過快、不及轉彎，其肇事
    係駕駛失控所致。是被告超速行駛及未注意車前狀況，而撞及民宅，致被害人吳
    順達受有胸部挫傷、心包膜積血等傷害為死亡之原因，被害人確因本件車禍死亡
    ，足堪認定。
二、按汽車駕駛人飲酒後其吐氣所含酒精成分超過每公升○．二五毫克以上者，不得
    駕車，道路交通安全規則第一百十四條第二款定有明文。查被告肇事後其呼處酒
    精濃度測定值達每公升零點六六毫克，酒精濃度測定值粘貼表一份在卷可稽，而
    依國立台灣大學醫學院八十五年九月二十五日（八五）醫秘字第二０八二號函及
    其所附答覆函（如附件）記載：血液酒精濃度為吐氣酒精濃度之二千一百倍至二
    千三百倍等語；則依此換算，被告肇事後其吐氣中酒精濃度為每公升○．六六毫
    克。再者，依上開函所附血液中酒精濃度與認知行為功能的關係表記載，血液中
    酒精濃度一三八至一五八毫克／百毫升，以較低之二千一百倍換算標準換算，被
    告血液中酒精濃度達一三八毫克／百毫升時，依上開函文附表所示，會導致情緒
    起伏大；步態不穩；肢體協調、平衡感與判斷力障礙度升高，且參諸被告駕駛上
    開自小客車於上揭時、地於轉彎處煞車痕達三十七公尺、未及轉彎、撞及民宅等
    情事，足徵被告飲酒後已不能安全駕駛動力交通工具，是被告服用酒類，不能安
    全駕駛動力交通工具而駕駛之公共危險犯行，洵堪認定。
三、次按行車速度，依標誌之規定，無標誌，在市區道路，時速不得超過四十公里；
    又汽車行駛時，駕駛人應注意車前狀況，並隨時採取必要之安全措施，道路交通
    安全規則第九十三條第一項第一款、第九十四條第三款分別定有明文。被告自承
    領有駕駛執照（警卷第二頁），本應遵守上開規定。查本件肇事路段時速限制四
    十公里，有前揭道路交通事故調查報告表附卷可稽，而肇事當時，天侯晴、夜間
    有照明、路面乾燥無缺陷、無障礙物、視距為彎道不良，有前開道路交通事故調
    查報告表及照片在卷可稽，顯見被告當時亦無不能注意之情事，被告竟以時速八
    十時公里左右速度超速行駛，業據被告自白在卷（相驗卷第六頁），綜上，被告
    其應注意，能注意而疏未注意肇致本件事故，其有過失甚明，另被害人確因本件
    車禍死亡，已如前述，則被告之過失行為與被害人之死亡間，有相當因果關係，
    其過失致死犯行，亦堪認定。
三、核被告甲○○所為，係犯刑法第一百八十五條之三不能安全駕駛動力通工具而駕
    駛罪、刑法第二百七十六條第一項之過失致死罪；被告所犯上揭二罪，犯意各別
    ，行為不同，應予分論併罰；被告酒醉駕車，因而致人於死，依法應負刑事責任
    ，其所犯過失致死犯行，應依道路交通管理處罰條例第八十六條第一項之規定加
    重其刑；爰審酌被告因酒後駕車致人死亡、其過失程度嚴重，被告素行、犯後坦
    承犯行之態度等一切情狀，分別就其所犯量處如主文所示之刑，併定其應執行之
    刑，以資儆懲；末查被告雖於七十九年間曾犯妨害自由案件，經臺灣板橋地方法
    院判處有期徒刑三月，緩刑三年確定，惟其於緩刑期滿，未經撤銷緩刑，其上揭
    刑之宣告失其效力，即視為未曾受有期徒刑以上刑之宣告者，此有臺灣高等法院
    被告全國前案紀錄表、臺灣嘉義地方法院檢察署刑案資料查註紀錄各一份在卷可
    查，其因一時失慮，而為此犯罪行為，經此起訴審判，當知所警惕，信無再犯之
    虞，且已與被害人家屬以新台幣二十五萬元達成和解、且已給付完畢，有台北縣
    新莊市調解委員會調解書、本院公務電話紀錄表各一紙在卷可稽（審判卷第十二
    、十八頁），本院認所宣告之刑均以暫不執行為適當，併予諭知緩刑四年，以啟
    自新。
據上論斷，應依刑事訴訟法第二百九十九條第一項前段，刑法第二百七十六條第一項
、第一百八十五條之三、第五十一條第五款、第七十四條第一款，道路交通管理處罰
條例第八十六條第一項，罰金罰鍰提高標準條例第一條前段，判決如主文。
本案經檢察官張長樹到庭執行職務
中      華      民      國    九十      年      一      月    三十一    日
                                      臺灣嘉義地方法院刑事第三庭
                                          法  官  蔡  廷  宜
右正本證明與原本無異。
如不服本判決，應於判決送達後十日內向本院提出上訴狀( 應附繕本 )。
中      華      民      國    九十      年      一      月    三十一    日
                                          書記官  尹  玉  琪
附錄法條：
刑法第二百七十六條：
因過失致人於死者，處二年以下有期徒刑、拘役或二千元以下罰金。
從事業務之人，因業務上之過失犯前項之罪者，處五年以下有期徒刑或拘役，得併科
三千元以下罰金。
刑法第一百八十五條之三：
服用毒品、麻醉藥品、酒類或其他相類之物，不能安全駕駛動力交通工具而駕駛者，
處一年以下有期徒刑、拘役或三萬元以下罰金。


司法院資訊處製作；財團法人民間司法改革基金會備份。
